

# **Maicon Borba**

# CONTATO

51997959654



@ maiconbsconceicao@gmail.com

https://www.linkedin.com/ in/maicon-borba/

github.com/borbabeats

Meu portfólio

# HABILIDADES E COMPETÊNCIAS

- Javascript (ES6)
- ReactJs
- NodeJS
- WordPress
- Elementor
- Woocommerce
- Bootstrap 5
- Git -Github
- Método Agile (SCRUM)
- User Interface
- SASS (CSS3)

#### **IDIOMAS**

Português: Língua materna

Inglês:	B2
Intermediário	
Francês:	A1
Iniciante	

# **OBJETIVO**

• Em busca de oportunidade na área de desenvolvimento em Frontend.

#### **PERFIL**

Mais de 10 anos de experiência na área de T.I. como third party em empresas de grande porte, e experiência como desenvolvedor Front-End em empresa de branding, utilizando: HTML5, CSS3 Javascript (ES6), Wordpress, Elementor em sites e e-commerces.

# HISTÓRICO PROFISSIONAL

### MAXIFORJA - FRONTEND JR

Canoas, RS | 10/2023 - Atualmente

Usando React, Node, MySQL, Express e diversas outras tecnologias. Atuo no desenvolvimento e manutenção dos sistemas da empresa, como MES e BPM, vitais para os processos da indústria. Também em outros sistemas visando melhorias e economia de custos, como sistema de coletores e substituição de formulários físicos por digitais.

# GH Branding - Software Engineer

Porto Alegre, RS | 03/2022 - 05/2023

Atuando no desenvolvimento e otimização de sites e e-commerces, utilizando Wordpress, Elementor, Woocommerce, WP-Rocket, Javascript, HTML5 e CSS3.

Conhecimentos em SEO, utilizando Yoast e Rank Math, e experiência de trabalho em equipe utilizando metodologia Scrum.

SASS (CSS3), Git - Github, Bootstrap 5, User Interface (UI), Wordpress, Woocommerce, Metodologias Ágeis: KANBAN e SCRUM

## Interop - Analista de Sistemas

Canoas, Rio Grande do Sul | 11/2014 - 03/2022

Monitoramento do ERP (JDEdwards) para compras, vendas e pedidos de peças e produtos de empresa de grande porte no setor agrícola mundial. Sob nosso escopo também tínhamos os servidores físicos e VMWares do DataCenter, totalizando cerca de 350, entre WIndows Server e Linux, junto com a organização de seus backups diários, semanais, mensais e anuais, para garantir a integridade do restore de arquivos quando necessário após armazenamento em mídias físicas.

# FORMAÇÃO ACADÊMICA

Uniritter, Canoas | Esperado em 08/2023

Tecnologo:

Análise e Desenvolvimento de Sistemas